【裁判字號】    90,自,166
【裁判日期】    900425
【裁判案由】    侵占
【裁判全文】
臺灣臺中地方法院刑事判決                            九十年度自字第一六六號
    自  訴  人  平順小客車租賃有限公司
    法定代理人 甲○○
    被      告  乙○○
    被      告  丙○○
右列被告因侵占案件，經自訴人提起自訴，本院判決如左：
    主  文
乙○○意圖為自己不法之所有，而侵占自己持有他人之物，處有期徒刑伍月，如易科
罰金，以參佰元折算壹日。
丙○○無罪。
    事  實
一、乙○○於民國九十年一月二十二日十六時，向自訴人租用車牌號碼Ｂ６６５４６
    號三陽自用小客車一輛，租期至同年月二十六日十六時止，共計四日，租金全部
    付清。租期屆滿時，乙○○以電話通知自訴人稱要續租三日，自訴人不知乙○○
    已不打算繼續付租且不歸還該小客車，而予應允。乙○○乃意圖為其不法之所有
    ，而將該車侵占為己有，拒不返還。雖經自訴人以存證信函催促乙○○歸還，乙
    ○○仍置之不理，猶繼續佔有使用該車。嗣乙○○駕駛該車不慎撞損送修，然因
    未付修理費用，經修配廠從車牌號碼查知該車非乙○○所有，而係自訴人所有，
    乃通知自訴人，自訴人方知出租之小客車遭乙○○撞損並放置於修配廠。
二、案經平順小客車租賃有限公司提起自訴。
    理  由
一、上開犯罪事實，業據自訴人之法定代理人甲○○指訴甚詳，並有租車契約書影本
    附卷可稽。訊據被告乙○○固直承租用上開小客車及僅付四天租金與迄今仍未歸
    還租用之汽車之事實，然否認有侵占之犯行，辯稱其配偶丙○○曾打電話通知自
    訴人之員工，表示仍要繼續租用，而其後因租用之汽車撞損送修故未能返還，無
    意侵占云云。查被告乙○○雖稱已得自訴人應允繼續租用汽車，但其未能提出有
    利之證據以證明其所言屬實，而自訴人之法定代理人江標堅稱只答應被告乙○○
    續租三日，逾期部分並未答應續租。查被告乙○○僅於租車之日，給付原租用四
    日之租金，其後續租三日之租金即未給付，逾期使用期間長達近三個月之租金亦
    未繳納，衡情自訴人不可能答應被告乙○○無限期租用，是被告乙○○辯稱已得
    自訴人同意繼續使用該車，與常理不合，所辯乃為卸責之詞，不足採信。被告乙
    ○○既自九十年一月二十六日十六時之後，即拒付租金，迄撞損自訴人所有之汽
    車時，仍拒不告知自訴人，其有不法所有之意圖而將租得之汽車易持有為所有之
    事實至為顯然，其侵占犯行堪以認定。
二、核被告乙○○所為，係犯刑法第三百三十五條第一項之侵占罪。爰審酌被告犯罪
    之動機、目的、手段及其品行、智識程度與被害人所受之損害暨被告犯罪後之態
    度等一切情狀，量處有期徒刑五月，並諭知易科罰金之折算標準。
三、自訴意旨另以被告丙○○與被告乙○○就上開犯罪事實有犯意聯絡及行為分擔，
    認丙○○與乙○○係共犯云云。然查被告丙○○與乙○○為夫妻，僅於乙○○租
    車時陪同前往而已，並非與乙○○共同租車，此為自訴人所不爭執，而丙○○雖
    係本件租車契約之保證人，但時下一般汽車出租業者於出租汽車時，即要求租用
    人須有保證人方願出租汽車，若無保證人者通常無法租用汽車，否則即須在出租
    業者所準備好之本票，簽發巨額之本票以為保證，被告陳姵榮應係受自訴人之要
    求而為被告乙○○之保證人，而此亦為自訴人所不爭，是丙○○既非與乙○○共
    同租車，僅係民事之保證人，且將上開租用之汽車易持有為所有者乃乙○○一人
    ，丙○○並未共同佔有，難認丙○○亦有侵占犯行。本院查無確切之證據足資認
    定被告丙○○有何犯行，不能證明其犯罪，應諭知丙○○無罪。
據上論斷，應依刑事訴訟法第二百九十九條第一項前段、第三百零一條第一項、三百
四十三條，刑法第三百三十五條第一項、第四十一條，罰金罰鍰提高標準條例第一條
前段、第二條第一項，判決如主文。
中      華      民      國      九十      年      四      月  二十五    日
                                        法  官   李 添 興
右正本證明與原本無異。
如不服本判決，應於送達後十日內向本院提出上訴狀 （須附繕本） ，上訴於台灣高等
法院台中分院。
                                        書記官
中      華      民      國      九十      年      四      月  二十五    日
附錄論罪科刑法條
刑法第三百三十五條


司法院資訊處製作；財團法人民間司法改革基金會備份。
